臺灣士林地方法院民事裁定　　　　　　 100年度小上字第10號
上　訴　人　林裕盛
被　上訴人　台北市南港一號公園專案國民住宅社區管理委員會
法定代理人　鄭孝先
上列當事人間給付管理費事件，上訴人對於中華民國99年11月30
日本院99年度湖小字第1082號第一審判決提起上訴，本院裁定如
下：
    主  文
上訴駁回。
第二審訴訟費用新臺幣壹仟伍佰元由上訴人負擔。
    理  由
一、按關於請求給付金錢或其他代替物或有價證券之訴訟，其標
    的金額或價額在新臺幣（下同）10萬元以下者，適用小額程
    序；次按對於小額程序之第一審裁判之上訴，非以其違背法
    令為理由不得為之，民事訴訟法第436 條之8 第1 項、第43
    6 條之24第2 項分別定有明文。又按上訴狀內應記載上訴理
    由，表明下列各款事項：一、原判決所違背之法令及其具體
    內容。二、依訴訟資料可認為原判決有違背法令之具體事實
    ，觀諸民事訴訟法第436 條之25規定甚明。亦即其上訴狀應
    就第一審判決如何違背法令為具體之指摘，並揭示該法規之
    條項或其內容，若係成文法以外之法則，應揭示該法則之旨
    趣，倘為司法院解釋或最高法院之判例，則應揭示該判解之
    字號或其內容，或揭示如何當然違背法令之事實，上訴狀如
    未依此項方法表明者，即難認為已對第一審判決之違背法令
    有具體之指摘（最高法院71年臺上字第314 號判例參照）。
    次按小額訴訟程序之當事人除有因原法院違背法令致未能提
    出者外，於第二審程序不得提出新攻擊或防禦方法，民事訴
    訟法第436 條之28亦定有明文，其立法之旨在於貫徹小額程
    序之簡速性，避免因當事人於上訴程序提出新事實及證據而
    延滯訴訟，是小額訴訟程序得據為判決基礎之訴訟資料，應
    以當事人於第一審言詞辯論終結前提出者為限。故於小額訴
    訟程序，第二審法院審核第一審訴訟程序及判決內容有無違
    背法令，自以第一審程序已提出之訴訟資料為據，進而判斷
    其適用法律有無錯誤，不就事實另行調查。
二、本件訴訟標的金額為10萬元以下，原審乃依小額訴訟程序審
    理，而上訴人對於該小額訴訟第一審判決不服，於民國99年
    12月23日提出上訴，核其上訴狀所載：上訴人對於被上訴人
    收取管理費之標準是否依據區分所有權人決議或規約，認為
    並無依據，被上訴人應提出區分所有權會議決議或規約供法
    院審閱管理費標準為何等語。然上訴人於原審就被上訴人請
    求管理費之收費標準表示不爭執，僅爭執該收費標準不公平
    ，認為沒有抽到停車位者，管理委員會應給予回饋等語，此
    見原審99年11月17日調解程序筆錄甚明（原審卷第32頁）。
    是上訴人提出上訴係欲撤銷先前自認，並提出於原審時未主
    張之攻擊防禦方法，揆諸前開法條可知，小額訴訟之第二審
    程序不得提出新攻擊防禦方法，且其所述均為事實上爭執之
    理由，未具體說明原判決究有如何不適用法規或適用不當之
    處，未指出違背何等法規之條項、成文法以外之法則或司法
    院解釋、最高法院之判例。揆諸前開說明，其上訴即難認為
    合法，爰依法裁定駁回其上訴。
三、末按小額訴訟之上訴程序，法院為訴訟費用之裁判時，應確
    定其費用額，民事訴訟法第436 條之19第1 項、第436 條之
    32第1 項規定甚明。本件第二審裁判費用依上述認應由上訴
    人負擔，故上訴人所應支出之第二審裁判費為1,500 元，自
    應由上訴人負擔，爰確定之。
據上論結，依民事訴訟法第436 條之32第2 項、第444 條第1 項
、第436 條之19、第95條、第78條，裁定如主文。
中    華    民    國   100    年    3     月    24    日
                  民事第二庭  審判長法  官  方彬彬
                                    法  官  王怡雯
                                    法  官  絲鈺雲
以上正本證明與原本無異。
本件裁定不得抗告。
中    華    民    國   100    年    3     月    25    日
                                    書記官  林玫熹